bg-BG: Характеристики на манекен за дрехи: Регулируема височина; Регулируеми измервания; Сгъваема; Свалящи се ръкави; Маркировки за измервания; Повърхност за закрепване; Свалящ се капак; Въртяща се основа; Други
fr: Caractéristiques du corps de mannequin: Hauteur réglable; Mesures réglables; Pliable; Membres amovibles; Marquages pour les mesures; Surface épinglable; Housse amovible; Base rotative; Autre
pl: Charakterystyka manekina krawieckiego: Regulowana wysokość; Regulowane wymiary; Składana; Odczepiane kończyny; Oznaczenia do pomiarów; Powierzchnia z możliwością przypięcia; Zdejmowany pokrowiec; Podstawa obrotowa; Inne
hr-HR: Značajke krojačke lutke: Podesiva visina; Prilagodljive mjere; Produljivo; Odvojivi rukavi; Oznake za mjere; Površina za pribadače; Uklonjiva navlaka; Rotirajuća baza; Ostalo
ru: Характеристики манекена: Регулируемая высота; Регулируемые размеры; Складной; Съемные штанины; Маркировка размеров; Прикрепляемая поверхность; Съемный чехол; Вращающееся основание; Другой
da: Funktioner for kjoleform: Justerbar højde; Justerbare mål; Sammenklappelig; Aftagelige lemmer; Mærkninger til mål; Pinbar overflade; Aftageligt cover; Roterende base; Andet
hu: A ruha formai jellemzői: Állítható magasság; Állítható méretek; Összecsukható; Levehető végtagok; Jelölések a méréshez; Tűzhető felület; Levehető huzat; Forgó talp; Egyéb
es: Características de la forma del vestido: Altura regulable; Medidas ajustables; Plegable; Extremidades desmontables; Marcas para medidas; Superficie pinchable; Cubierta extraíble; Base giratoria; Otros
cs: Funkce krejčovské panny: Nastavitelná výška; Nastavitelné rozměry; Skládací; Odnímatelné končetiny; Značky pro měření; Připínatelný povrch; Odnímatelný kryt; Otočná základna; Jiné
vi: Đặc điểm mẫu váy: Điều chỉnh được chiều cao; Số đo có thể điều chỉnh; Có thể thu gọn; Chân tay có thể tháo rời; Đánh dấu để đo; Bề mặt có thể ghim; Tháo được vỏ; Đế xoay; Khác
tr: Elbise formu özellikleri: Ayarlanabilir yükseklik; Ayarlanabilir ölçüm; Katlanır; Çıkarılabilir uzuvlar; Ölçümler için işaretler; Tutturulabilir yüzey; Çıkarılabilir kılıf; Döner taban; Diğer
el: Χαρακτηριστικά τύπου φορέματος: Ρυθμιζόμενο ύψος; Ρυθμιζόμενες μετρήσεις; Πτυσσόμενο; Αποσπώμενα άκρα; Σημάδια για μετρήσεις; Καρφιτσώσιμη επιφάνεια; Αφαιρούμενο κάλυμμα; Περιστρεφόμενη βάση; Άλλο
sl-SI: Lastnosti krojaške lutke: Nastavljiva višina; Nastavljive mere; Zložljiva; Snemljive okončine; Oznake za mere; Pritrdilna površina; Odstranljiva prevleka; Vrtljivo podnožje; Drugo
ko: 드레스폼 기능: 조절식 높이; 조절식 측정값; 접이식; 분리형 팔다리; 측정 표시; 고정 가능한 표면; 탈착형 커버; 회전 베이스; 기타
en: Dress form features: Adjustable height; Adjustable measurements; Collapsible; Detachable limbs; Markings for measurements; Pinnable surface; Removable cover; Rotating base; Other
pt-BR: Características do manequim: Altura ajustável; Medidas ajustáveis; Dobrável; Membros destacáveis; Marcações para medidas; Superfície para fixação; Capa removível; Base giratória; Outro
ja: ドレスフォームフィーチャー: 高さ調節可能; 調整可能な測定値; 折りたたみ可能; 取り外し可能リム; 計測用マーク; ピン留め可能な表面; 取り外し可能カバー; 回転ベース; その他
th: คุณลักษณะหุ่นจำลองเสื้อผ้า: ปรับความสูงได้; ปรับหน่วยการวัดได้; พับเก็บได้; แขนขาที่ถอดออกได้; เครื่องหมายสำหรับการวัด; พื้นผิวที่ปักหมุดได้; ผ้าคลุมถอดได้; ฐานหมุนได้; อื่นๆ
nl: Kenmerken kledingvorm: Verstelbare hoogte; Verstelbare afmetingen; Inklapbaar; Afneembare ledematen; Markeringen voor metingen; Prikbaar oppervlak; Afneembare hoes; Draaibare basis; Andere
sv: Detaljer för form av klänning: Justerbara höjd; Justerbara mått; Hopfällbar; Löstagbart koppel; Märkningar för mått; Nålbar yta; Avtagbart lock; Roterande bas; Övrigt
zh-TW: 著裝形態特點: 高度可調; 測量法可調; 折疊式; 四肢可拆卸; 測量標記; 可插釘面板; 可拆式蓋子; 旋轉底座; 其他
pt-PT: Características da forma do vestido: Altura ajustável; Membros amovíveis; Colapsável; Membro amovível; Marcações para medições; Superfície fixável; Capa removível; Base giratória; Outro
de: Eigenschaften der Schneiderpuppe: Verstellbare Höhe; Einstellbare Maße; Zusammenklappbar; Abnehmbare Gliedmaßen; Markierungen für Messungen; Pinnbare Oberfläche; Abnehmbarer Bezug; Drehbarer Sockel; Sonstiges
nb: Kjoleformfunksjoner: Regulerbar høyde; Regulerbare mål; Sammenleggbar; Avtagbare lemmer; Merking for mål; Pinnbar overflate; Avtakbart deksel; Roterende base; Annet
sk-SK: Vlastnosti krajčírskej figuríny: Nastaviteľná výška; Nastaviteľné miery; Skladací; Odnímateľné končatiny; Značky pre merania; Pripínateľný povrch; Odnímateľný kryt; Otočná základňa; Iné
it: Funzionalità della forma del vestito: Altezza regolabile; Misure regolabili; Richiudibile; Arti staccabili; Marcatori di misurazione; Superficie fissabile; Copertura rimovibile; Base rotante; Altro
fi: Mekon muodon ominaisuudet: Säädettävä korkeus; Säädettävät mitat; Kokoontaitettava; Irrotettavat raajat; Merkinnät mittoja varten; Kiinnitettävä pinta; Irrotettava päällinen; Pyörivä pohja; Muu
zh-CN: 人台特点: 可调高度; 可调测量值; 可折叠; 可拆卸肢体; 测量标记; 可钉表面; 可拆卸套; 旋转底座; 其他
ro-RO: Caracteristici formă rochie: Înălțime reglabilă; Măsuri reglabile; Pliabil; Membre detașabile; Marcaje pentru măsurători; Suprafață în care se pot înfige ace; Husă detașabilă; Bază rotativă; Altele
lt-LT: Manekeno ypatybės: Pritaikomas aukštis; Keičiami matmenys; Sutraukiamas; Nuimamos galūnės; Matavimų žymos; Prisegamas paviršius; Nuimami apmušalai; Sukamas pagrindas; Kita